【裁判字號】    98,裁,152
【裁判日期】    980122
【裁判案由】    公司法
【裁判全文】
最  高  行  政  法  院  裁  定
                                       98年度裁字第152號
抗  告  人  隆磐科技股份有限公司
代  表  人  甲○○
上列抗告人與相對人經濟部加工出口區管理處間公司法事件，對
於中華民國97年10月27日高雄高等行政法院97年度訴字第738號
裁定，提起抗告，本院裁定如下︰
    主  文
抗告駁回。
抗告訴訟費用由抗告人負擔。
    理  由
一、按抗告法院認抗告為不合法或無理由者，應為駁回抗告之裁
    定。次按「撤銷訴訟之提起，應於訴願決定書送達後二個月
    之不變期間內為之。」行政訴訟法第106條第1項前段定有明
    文。又「訴願文書之送達，應註明訴願人、參加人或其代表
    人、訴願代理人住、居所、事務所或營業所，交付郵政機關
    以訴願文書郵務送達證書發送。．．．訴願文書之送達，除
    前2項規定外，準用行政訴訟法第67條至第69條、第71條至
    第83條之規定。」訴願法第47條第l項、第3項分別定有明文
    。而送達不能依直接送達或補充送達之規定為之者，得將文
    書寄存於送達地之自治或警察機關，並作成送達通知書2份
    ，l份黏貼於應受送達人住居所、事務所或營業所門首，l份
    交由鄰居轉交或置於應受送達人之信箱或其他適當之處所，
    以為送達。前項情形，如係以郵務人員為送達人者，得將文
    書寄存於附近之郵政機關。此觀行政訴訟法第73條第l項、
    第2項之規定自明。而依此規定所為之送達，無論應受送達
    人實際上於何時受領文書，均以寄存之日期，視為收受送達
    之日期，而發生送達之效力。
二、本件抗告人因公司法事件，不服經濟部民國97年6月25日經
    訴字第09706108490號訴願決定，向原審法院提起行政訴訟
    。原裁定則以：本件訴願決定書，係以抗告人之營業所高雄
    市高雄加工出口區○○街6號為送達，因未獲會晤抗告人代
    表人本人，亦無受領文書之同居人或受雇人，乃於97年6月
    27日將該訴願決定書寄存於前鎮加工區郵局，並製作送達通
    知書2份，l份黏貼於應受送達人門首，l份置於應受送達人
    之信箱，以為送達等情，有送達證書附卷可稽；故抗告人提
    起本件撤銷訴訟之期間，應自97年6月28日起算，至97年8月
    27日(星期三)即已屆滿。抗告人遲至同年9月4日始提起本件
    訴訟，此有原審法院加蓋於訴狀上收文戳記所載日期可考，
    已逾法定不變期間，顯非合法，因予裁定駁回抗告人之訴。
三、抗告意旨略謂：依訴願法第47條第3項規定，訴願文書之送
    達準用行政訴訟法第67條、第69條、第71條至第83條規定，
    惟行政訴訟法第73條對於文書寄存時自何時發生送達效力，
    並無明文；參以民事訴訟法第138條第2項明定寄存送達自寄
    存之日起10日生效，自應比附援引適用該規定，是系爭訴願
    決定書發生送達效力之日期應為97年7月7日，抗告人於97年
    9月4日提起本件訴訟，實無逾期情事，原裁定駁回實有未當
    ，爰請廢棄原裁定等語。惟查行政訴訟法並無寄存送達自寄
    存之日起10日生效之規定，亦無準用民事訴訟法第138條第2
    項之規定，且行政訴訟法第73條第1項、第2項之規定所為之
    送達，無論應受送達人實際上於何時受領文書，均以寄存之
    日期，視為收受送達之日期，而發生送達之效力，有如前述
    。原裁定以抗告人提起本件訴訟，已逾法定不變期間，因予
    裁定駁回抗告人之訴，並無違誤，本件抗告難認有理由，應
    予駁回。
四、據上論結，本件抗告為無理由。依行政訴訟法第104條、民
    事訴訟法第95條、第78條，裁定如主文。
中    華    民    國    98    年    1     月    22    日
                    最高行政法院第二庭
                        審判長法官  鍾  耀  光
                              法官  劉  介  中
                              法官  曹  瑞  卿
                              法官  王  德  麟
                              法官  黃  清  光
以  上  正  本  證  明  與  原  本  無  異
中    華    民    國    98    年    1     月    23    日
                              書記官  黃  淑  櫻


司法院資訊處製作；財團法人民間司法改革基金會備份。
